【裁判字號】    89,裁,662
【裁判日期】    890505
【裁判案由】    解除職務
【裁判全文】
行  政  法  院  裁  定                            八十九年度裁字第六六二號
    原      告  甲○○
    被      告  基隆市警察局
右當事人間因解除職務事件，原告不服臺灣省政府中華民國八十八年三月十九日八八
府訴一字第一四九一二七號再訴願決定，提起行政訴訟。本院裁定如左︰
    主  文
原告之訴駁回。
    理  由
按訴願、再訴願之提起，以有行政處分存在為前提要件，所謂行政處分，係指中央或
地方機關基於職權，就特定之具體事件所為發生公法上效果之單方行政行為而言，審
諸訴願法第一條及第二條之規定，其義甚明。至行政機關與人民間之僱傭關係，與人
民間之僱傭關係無異，若有爭執，人民應循民事訴訟程序解決。本件原告係被告機關
依事務管理規則之規定僱用之試用駕駛，經被告報經基隆市政府八十六年二月十八日
八六基府秘庶字第○一三七三三號簡便行文表予以備查後，被告即以八十六年二月二
十一日基警後字第二三五二九號令派充第二分局駕駛，原告於八十六年二月二十日到
職，三個月試用未滿前，因試用期間，對交付工作，常未能貫徹執行，拒絕簽到、簽
退，不依規定延長服勤時間等情形，經被告考核不適任駕駛工作，以八十六年六月十
三日基警後字第○五四七五號令通知「免職」，並另以八十六年十一月二十八日基警
後字第五三六八六三號函通知停止試用。原告不服，循序訴經台灣省政府再訴願決定
，以原告事務管理規則第三百三十五條規定：「新僱之工友，．．．其試用期間不能
勝任或品性不端者，得隨時予以停止試用」，予以試用並停止試用，其停止試用，是
否正當，係屬私權爭執，應訴由普通法院裁判，不涉行政爭訟之範圍。原告對之遂行
提起訴願、再訴願，揆諸首揭規定暨判例意旨，程序自有未合，不應受理。原決定機
關不察，雖以實體無理由而駁回其訴願，惟其結果並無二致。遂從程序上駁回其再訴
願。查「本法所稱公務人員，係指法定機關依法任用，派用之有給專任人員及公立學
校編制內依法任用之職員。」、「下列人員準用本法之規定：一、．．．三、機關組
織編制中依法聘用（任）、僱用人員。」公務人員保障法第三條第一項、第三十三條
第三款定有明文。本件原告係依事務管理規定規定僱用之試用駕駛，顯非法定機關依
法任用、聘任之編制內人員，其與被告間僅屬私法上之僱用關係，其間因解僱所生爭
執，為私權爭執，亦不得依公務人員保障法規定之程序救濟，應循民事訴訟途徑解決
。再訴願決定以其一再訴願不合法，就程序駁回，核無不合。原告復對之提起行政訴
訟，亦有未合，應予駁回。至其實體上爭執即毋庸審究。
據上論結，本件原告之訴為不合法，爰依行政訴訟法第十四條第一項，裁定如主文。
中    華    民    國     八十九      年      五      月       五        日
                    行 政 法 院 第 五 庭
                                審 判 長 評  事      廖  政  雄
                                         評  事      趙  永  康
                                         評  事      沈  水  元
                                         評  事      林  清  祥
                                         評  事      姜  仁  脩
右  正  本  證  明  與  原  本  無  異
                                         法院書記官  郭  育  玎
中    華    民    國     八十九      年      五      月       六        日


司法院資訊處製作；財團法人民間司法改革基金會備份。
